【裁判字號】    89,上易,66
【裁判日期】    890131
【裁判案由】    竊盜
【裁判全文】
臺灣高等法院刑事判決                  八十九年度上易字第六六號
    上  訴  人
    即  被  告  甲○○
右上訴人因竊盜案件，不服台灣桃園地方法院八十八年度易字第一九八六號，中華民
國八十八年十月二十二日第一審判決（起訴案號：台灣桃園地方法院檢察署八十八年
度偵字第八二六四號）提起上訴，本院判決如左：
    主      文
上訴駁回。
    事實及理由
一、本案經本院審理結果，認第一審判決被告係連續犯刑法第三百二十一條第一項第
    三款、第四款之結夥三人以上攜帶兇器竊盜罪，累犯，審酌被告有多項犯罪前科
    ，素行不良以及犯罪所生危害非淺，犯後猶飾詞狡辯圖卸毫無悔意等一切情狀，
    量處有期徒刑壹年捌月，將共犯所有供行竊所用及預備犯罪所用之扣案物，併予
    諭知沒收，其認事用法及量刑，均無不當，應予維持，並引用如後附第一審判決
    書記載之事實、證據及理由。
二、查被告參與如後附第一審判決書附表編號十七之竊盜犯行，業據定讞共同被告朱
    明傑迭在警訊及原審偵審中供證明確，並有現場查獲之行竊工器（內有兇器）扣
    案及現場照片在卷可資佐證，事證明確。至其餘如後附第一審判決書附表編號一
    至十六共十六次竊盜犯行，亦據被害人中華電信股份有限公司中壢營運處公話中
    心助理工程師乙○○、丙○○於警訊中分別指述綦詳，並有中壢營運處公用電話
    損害賠償清單二紙在卷可稽，其中部分竊盜狀況，並經目睹證人馮堯春、鄧德敦
    分別於警訊時證述屬實，再參酌查獲之大批行竊工器及定讞共同被告朱明傑及甲
    ○○與綽號「阿強」之人為警查獲當天係分別駕駛ＱＷＨ─五一五號光陽廠牌黑
    棕色輕機車及ＫＮ─七九九六號紅色自小客車至現場作案，與上開二位目睹證人
    所描述歹徒騎用之交通工具相符，而被告等被查獲當天之作案手法，亦與證人所
    述歹徒行竊方式相同，且作案地點不出桃園縣平鎮市、楊梅鎮及龍潭鄉一帶，足
    見被告甲○○與定讞被告朱明傑、綽號「阿強」之人顯非第一次作案即為警查獲
    ，而其餘十六次竊盜犯行應均為渠等所為無訛，此部分之犯行，亦堪予認定。原
    審因予以論科，核無不當。上訴意旨猶執陳詞，否認犯罪，指摘原判決不當，為
    無理由，應予駁回。
三、據上論斷，應依刑事訴訟法第三百七十三條、第三百六十八條，判決如主文。
本案經檢察官陳維練到庭執行職務。
中      華      民      國    八十九    年      一      月    三十一    日
                              臺灣高等法院刑事第一庭
                                  審判長法  官  李  相  助
                                        法  官  蔡  光  治
                                        法  官  王  振  興
右正本證明與原本無異。
不得上訴。
                                        書記官  葉  倫  楨
中      華      民      國    八十九    年      二      月      二      日
附錄：本判決論罪科刑法條全文
刑法第三百二十一條第一項第三、四款
犯竊盜罪而有左列情形之一者，處六月以上五年以下有期徒刑：
三、攜帶兇器而犯之者。
四、結夥三人以上而犯之者。


司法院資訊處製作；財團法人民間司法改革基金會備份。
